# 关于直接持股加间接持股比例的计算

提问人：chenyiwei 时间：2018-03-22 19:55:07
控制上市公司的表决权比例为65%；在上市公司的损益和其他权益变动中最终享有的比例为
30%+80%*25%+80%*20%*10%+40%*10%=55.60%（但不能简单地说少数股权比例是44.40%）。）

回答人：chenyiwei
控制上市公司的表决权比例为65%；在上市公司的损益和其他权益变动中最终享有的比例为
30%+80%*25%+80%*20%*10%+40%*10%=55.60%（但不能简单地说少数股权比例是44.40%）。）

提问人：2009masq 时间：2019-03-10 20:06:23
陈老师我也不明白为什么不能简单地说少数股权比例是44.40%，是什么原因？

回答人：chenyiwei
合并报表中，不能简单地将上市公司的净资产乘以44.40%作为少数股东权益。